臺灣士林地方法院刑事判決　　　　　　　94年度易字第924 號
公　訴　人　臺灣士林地方法院檢察署檢察官
被　　　告　丙○○
上列被告因竊盜案件，經檢察官提起公訴（94年度偵字第8556號
）及移送併案審理（臺灣臺北地方法院檢察署94年度偵字第1884
7 、22284 號），本院合議庭裁定由受命法官獨任進行簡式審判
程序並判決如下：
    主  文
丙○○連續攜帶兇器、於夜間侵入住宅竊盜，累犯，處有期徒刑
貳年拾月。
扣案之螺絲起子壹支（長約貳拾至參拾公分）沒收。
    事  實
一、丙○○有傷害前科，另外：
  (一)於民國82年間，因違反肅清煙毒條例案件，經臺灣臺北地方
    法院以82年度訴字第3467號判決有期徒刑3 年2 月確定，刑
    期起算日期為83年4 月7 日，指揮書執畢日期為86年6 月4
    日。
  (二)又於83年間，因違反肅清煙毒條例案件，經臺灣臺北地方法
    院以83年度訴字第1349號判處有期徒刑3 年10月確定，刑期
    起算日期為86年6 月5 日，指揮書執畢日期為90年4 月4 日
    ，嗣於87年8 月7 日縮短刑期假釋出監，於90年2 月7 日縮
    刑期滿執行完畢。
  (三)另於89年間，因犯竊盜罪，經臺灣臺北地方法院以89年度易
    字第2837號判決有期徒刑7 月確定。
  (四)再於90年間，因違反毒品危害防制條例案件，經臺灣臺中地
    方法院以90年度訴字第1465號判處有期徒刑7 月確定。上開
    (三)、(四)案件經定應執行有期徒刑為1 年確定。
  (五)嗣前開(二)之假釋經撤銷，應執行殘刑有期徒刑2 年6 月，與
    (三)、(四)接續執行結果，刑期起算日期為90年1 月16日（其間
    曾執行觀察、勒戒及強制戒治），於93年12月31日縮刑期滿
    執行完畢（構成累犯）。
二、丙○○有上述犯罪科刑執行紀錄，猶不知悛悔，竟基於意圖
    為自己不法之所有之概括犯意，連續自94年5 月上旬某日起
    至94年9 月6 日止，在附表所示之地點，以附表所示之犯罪
    手法，竊取如附表所示人之財物。嗣分別：(一)於94年7 月30
    日上午11時30分許，在臺北市大同區○○○路○ 段22號11樓
    ，經乙○○與大樓管理員廖振樂、住戶汪禾合力逮捕丙○○
    後報警處理。(二)另經臺北市政府警察局萬華分局於94年9 月
    30日，持臺灣臺北地方法院法官核發之搜索票，前往丙○○
    位於臺北市○○區○○路2 段309 巷43號1 樓住處搜索，起
    出部分贓物，並扣得丙○○所有、供犯罪所用之螺絲起子1
    支（金屬材質，長約20至30公分），始知悉上情（犯罪之被
    害人、時間、地點、犯罪手法、所得財物、查獲過程及所犯
    法條，均詳如附表編號1 至6 所示）。
三、案經臺北市政府警察局大同分局報請臺灣士林地方法院檢察
    署檢察官偵查起訴（94年度偵字第8556號），及曾智淵、戊○○、丁○○、林惠雯、吳淑妃訴由臺北市政府警察局萬華
    分局報請臺灣臺北地方法院檢察署檢察官移送併案審理（94
    年度偵字第18847 、22284 號）。嗣經本院合議庭裁定由受
    命法官獨任進行簡式審判程序。
    理  由
一、上揭事實，業據被告丙○○於本院審理時坦承不諱（參本院
    94年12月22日審判筆錄），復有被告所有、供犯罪所用之螺
    絲起子1 支（金屬材質，長約20至30公分）扣案可資佐證，
    此外並有下列證據可為證明，足見被告自白與事實相符。
    本件事證明確，被告犯行洵堪認定，應依法論科。
  (一)附表編號1 告訴人曾智焉部分：
    1.證人即告訴人曾智焉於警詢時之證述。
    2.告訴人曾智焉出具之贓物認領保管單1 紙。
  (二)附表編號2 告訴人戊○○部分：
    1.證人即告訴人戊○○於警詢時之證述。
    2.告訴人戊○○出具之贓物認領保管單1 紙。
    3.告訴人戊○○遭竊住處內現場採得指紋，送請內政部警政
      署刑事警察局鑑定比對結果，與被告指紋相符，此有內政
      部警政署刑事警察局94年6 月30日刑紋字第0940099571號
      鑑驗書在卷足憑。
  (三)附表編號3 告訴人丁○○部分：
    1.證人即告訴人丁○○於警詢時之證述。
  (四)附表編號4 被害人乙○○部分：
    1.證人即被害人乙○○於警詢時之證述。
    2.被害人乙○○出具之贓物認領保管單1 紙。
　　3.由監視器攝得被告身影之翻拍彩色相片1 張、竊盜所得之
      物彩色相片2 張、被告所有置放贓物之機車彩色相片2 張
      。
  (五)附表編號5 告訴人林惠雯部分：
    1.證人即告訴人林惠雯於警詢時之證述。
    2.告訴人林惠雯出具之贓物認領保管單1 紙。
    3.告訴人林惠雯遭竊住處內現場採得指紋，送請內政部警政
      署刑事警察局鑑定比對結果，與被告指紋相符，此有內政
      部警政署刑事警察局94年10月18日刑紋字第0940140838號
      鑑驗書附卷可稽。
  (六)附表編號6 告訴人吳淑妃部分：
    1.證人即告訴人吳淑妃於警詢時之證述。
    2.告訴人吳淑妃出具之贓物認領保管單1 紙。
二、查扣案之螺絲起子，係屬金屬材質，為尖銳之器物，在客觀
    上足對人之身體、生命構成威脅，具有殺傷力，顯為具有危
    險性之兇器。復按刑法第321 條第1 項第3 款之攜帶兇器竊
    盜罪，係以行為人攜帶兇器竊盜為其加重條件，此所謂兇器
    ，其種類並無限制，凡客觀上足對人之生命、身體、安全構
    成威脅，具有危險性之兇器均屬之，且祇須行竊時攜帶此種
    具有危險性之兇器為已足，並不以攜帶之初有行兇之意圖為
    必要（最高法院75年度臺上字第1166號判決、79年臺上字第
    5253號判例參照）。核被告所為，如附表編號1 、4 、5 、
    6 所示部分，均係犯刑法第320 條第1 項之竊盜罪，如附表
    編號2 部分，係犯刑法第321 條第1 項第3 款之攜帶兇器竊
    盜罪，如附表編號3 部分，係犯刑法第321 條第1 項第1 款
    、第3 款之攜帶兇器、於夜間侵入住宅竊盜罪。被告先後如
    附表所示6 次犯行，時間緊接，觸犯基本構成要件相同之罪
    名，顯係基於概括犯意反覆為之，為連續犯，應依刑法第56
    條之規定，論以編號3 所示之刑法第321 條第1 項第1 款、
    第3 款之攜帶兇器、於夜間侵入住宅竊盜罪，並加重其刑。
    公訴人起訴事實雖僅為附表編號4 部分，並未敘及如附表編
    號1 、2 、3 、5 、6 之其餘竊盜犯行，然檢察官就犯罪事
    實之一部起訴者，其效力及於全部，該部分事實與公訴人起
    訴之犯罪事實既具有連續犯之裁判上一罪關係，依審判不可
    分之原則，此部分應為起訴效力所及，本院自應併予審究。
    查被告有事實欄所載之犯罪科刑執行紀錄，此有臺灣高等法
    院被告前案紀錄表附卷可按，其受有期徒刑之執行完畢後，
    5 年以內再犯本件有期徒刑以上之罪，係屬累犯，應依刑法
    第47條之規定遞加重其刑。爰審酌被告有事實欄所示之前科
    ，有臺灣高等法院被告前案紀錄表存卷可考，顯見其素行不
    佳、身強體健，未思依憑己力謀生，竟欲不勞而獲、攜帶兇
    器於夜間侵入民宅竊盜，對民眾生命及財產安全所生之危害
    甚鉅、各次犯罪之動機、目的、手段、竊得財物價值、犯後
    終知坦承犯行及檢察官求刑有期徒刑1 年2 月，實屬過輕等
    一切情狀，量處如主文所示之刑。
三、扣案之螺絲起子1 支（長約20至30公分），係被告所有、供
    犯竊盜罪所用之物，業據被告供明在卷，爰依刑法第38條第
    1 項第2 款規定宣告沒收。
據上論斷，應依刑事訴訟法第273 條之1 第1 項、第299 條第1
項前段，刑法第56條、第321 條第1 項第1 款、第3 款、第47條
、第38條第1 項第2 款，判決如主文。
本案經檢察官黃德松到庭執行職務。
中　　華　　民　　國　　94　　年　　12　　月　　29　　日
                  刑事第六庭法  官  黃潔茹
以上正本證明與原本無異。
如不服本判決，應於判決送達後10日內，向本院提出上訴狀。
                            書記官  柳瑞宗
中　　華　　民　　國　　95　　年　　1 　　月　　3 　　日
附錄本案論罪科刑法條：
中華民國刑法第321條
 犯竊盜罪而有左列情形之一者，處六月以上、五年以下有期徒刑
：
一  於夜間侵入住宅或有人居住之建築物、船艦或隱匿其內而犯
之者。
二  毀越門扇、牆垣或其他安全設備而犯之者。
三  攜帶兇器而犯之者。
四  結夥三人以上而犯之者。
五  乘火災、水災或其他災害之際而犯之者。
六  在車站或埠頭而犯之者。
前項之未遂犯罰之。
附表：
┌─┬─┬──────┬────────────┬──────┬───────┐
│編│被│犯罪時間    │犯罪地點、手法、所得財物│所犯法條    │偵查案號      │
│號│害│            │及查獲過程（元：單位新臺│            │              │
│  │人│            │幣）                    │            │              │
├─┼─┼──────┼────────────┼──────┼───────┤
│1 │曾│94年5 月上旬│乘曾智焉日間不在家時，解│刑法第320 條│北檢94年度偵字│
│  │智│某日日間    │開鐵門上鍊子，開門進入臺│第1 項      │第22284 號（併│
│  │焉│            │北市○○區○○路486 巷10│            │案）          │
│  │  │            │弄9 號曾智焉之住處（侵入│            │              │
│  │  │            │住宅部分未據告訴），徒手│            │              │
│  │  │            │竊得曾智焉所有之innostre│            │              │
│  │  │            │am 牌i2300行動電話1 支、│            │              │
│  │  │            │黃金項鍊1 條、手鍊1 條、│            │              │
│  │  │            │皮夾1 只、中國信託銀行、│            │              │
│  │  │            │臺新銀行、中國國際商業銀│            │              │
│  │  │            │行等信用卡。            │            │              │
├─┼─┼──────┼────────────┼──────┼───────┤
│2 │黃│94年6 月9 日│持自己所有、客觀上足以對│刑法第321 條│北檢94年度偵字│
│  │怡│上午11時20分│人之生命身體安全構成威脅│第1 項第3 款│第18847 號（併│
│  │婷│許          │具有危險性而可供兇器使用│            │案）          │
│  │  │            │之螺絲起子（金屬材質，長│            │              │
│  │  │            │約20至30公分），並以衣架│            │              │
│  │  │            │鐵絲將鐵門門鎖勾開（未破│            │              │
│  │  │            │壞門鎖），開門進入臺北市│            │              │
│  │  │            │萬華區○○路346 之1 號4 │            │              │
│  │  │            │樓戊○○住處（侵入住宅部│            │              │
│  │  │            │分未據告訴），竊取戊○○│            │              │
│  │  │            │所有之現金12,000元、CANO│            │              │
│  │  │            │N 牌數位相機1 台、NIKON │            │              │
│  │  │            │牌單眼相機1 台、自動相機│            │              │
│  │  │            │各1 台及虎頭鉗2 支、尖嘴│            │              │
│  │  │            │鉗1 支、斜口剪3 支，得手│            │              │
│  │  │            │後逃逸。嗣經警據報於上開│            │              │
│  │  │            │處所採得指紋送驗，與張繼│            │              │
│  │  │            │一指紋相符後，始悉上情。│            │              │
├─┼─┼──────┼────────────┼──────┼───────┤
│3 │陳│94年6 月22日│持其所有、客觀上足以對之│刑法第321 條│北檢94年度偵字│
│  │金│晚間10時許  │生命身體安全構成威脅具有│第1 項第1 款│第18847 號（併│
│  │英│            │危險性而可供兇器使用之螺│、第3 款    │案）          │
│  │  │            │絲起子（金屬材質，長約20│            │              │
│  │  │            │至30公分），並以衣架鐵絲│            │              │
│  │  │            │將鐵門門鎖勾開（未破壞門│            │              │
│  │  │            │鎖），於夜間侵入臺北市萬│            │              │
│  │  │            │華區○○街67巷18號4 樓陳│            │              │
│  │  │            │金英住宅，竊取丁○○所有│            │              │
│  │  │            │之快譯通語言學習機1 台、│            │              │
│  │  │            │電池數顆。              │            │              │
├─┼─┼──────┼────────────┼──────┼───────┤
│4 │洪│94年7 月30日│見臺北市大同區○○○路1 │刑法第320 條│甲○94年度偵字│
│  │鴻│上午10時36分│段22號11樓之9 乙○○住處│第1 項      │第8556號（起訴│
│  │嬌│許          │大門未關，有機可乘，即推│            │）            │
│  │  │            │門進入該處（侵入住宅部分│            │              │
│  │  │            │未據告訴），徒手竊取洪鴻│            │              │
│  │  │            │嬌所有之國民身分證、健保│            │              │
│  │  │            │卡、日盛銀行信用卡、彰化│            │              │
│  │  │            │銀行金融卡各1 張及印章1 │            │              │
│  │  │            │個、現金2,340 元、舊1 圓│            │              │
│  │  │            │硬幣17個、舊1 角硬幣10個│            │              │
│  │  │            │、新光三越百貨公司百元禮│            │              │
│  │  │            │券16張、手機2 支、金耳環│            │              │
│  │  │            │2 只、鑰匙1 串等物，得手│            │              │
│  │  │            │後將所竊得物品（除鑰匙1 │            │              │
│  │  │            │串外）藏置於停放於樓下之│            │              │
│  │  │            │車號JE2-785 號機車置物箱│            │              │
│  │  │            │內，再返回該棟大樓。嗣經│            │              │
│  │  │            │乙○○於同日上午11時30分│            │              │
│  │  │            │許，發現其住處遭竊，至大│            │              │
│  │  │            │樓管理室調閱錄影帶，發現│            │              │
│  │  │            │丙○○在開同大樓11樓另一│            │              │
│  │  │            │住戶之大門，經管理員廖振│            │              │
│  │  │            │樂、住戶汪禾合力逮捕張繼│            │              │
│  │  │            │一後報警處理，始查知上情│            │              │
│  │  │            │。                      │            │              │
├─┼─┼──────┼────────────┼──────┼───────┤
│5 │林│94年9 月3 日│以衣架鐵絲勾開大門門鎖（│刑法第320 條│北檢94年度偵字│
│  │惠│下午        │未破壞門鎖），開門進入臺│第1 項      │第22284 號（併│
│  │雯│            │北市○○區○○路2 段13巷│            │案）          │
│  │  │            │12 號4樓林惠雯住處（侵入│            │              │
│  │  │            │住宅部分未據告訴），徒手│            │              │
│  │  │            │竊取林惠雯所有之華碩筆記│            │              │
│  │  │            │型電腦1 台、金戒指2 只、│            │              │
│  │  │            │金項鍊1 條、數位MP3 隨身│            │              │
│  │  │            │聽1 台、手錶2 支、NIKON │            │              │
│  │  │            │牌數位相機1 台、三星牌手│            │              │
│  │  │            │機1 支，得手後逃逸。經員│            │              │
│  │  │            │警據報採集可疑指紋送鑑定│            │              │
│  │  │            │，與丙○○檔存指紋相符。│            │              │
├─┼─┼──────┼────────────┼──────┼───────┤
│6 │吳│94年9 月6日 │以衣架鐵絲勾開大門門鎖（│刑法第320 條│北檢94年度偵字│
│  │淑│上午        │未破壞門鎖），開門進入臺│第1 項      │第22284 號（併│
│  │妃│            │北市○○區○○路71巷17號│            │案）          │
│  │  │            │3 樓吳淑妃住處行竊（侵入│            │              │
│  │  │            │住宅部分未據告訴），徒手│            │              │
│  │  │            │竊得無敵牌翻譯機1 台、黃│            │              │
│  │  │            │金項鍊6 條、黃金手環2 條│            │              │
│  │  │            │、黃金手鍊4 條、黃金戒指│            │              │
│  │  │            │4 只、男戒1 只、女戒3 只│            │              │
│  │  │            │、碎鑽戒指2 只、K 金項鍊│            │              │
│  │  │            │3 條。                  │            │              │
└─┴─┴──────┴────────────┴──────┴───────┘
